Inventaris van de fotocollectie Elsevier, jaargangen De Prins en Wereldkroniek, tijdschriften, 1901-1970
Nationaal Archief, Den Haag
Fotocollectie Elsevier, De Prins en Wereldkroniek, Tijdschriften
De Prins en Wereldkroniek
oudste stuk - jongste stuk: 1901-1970
8045
88 inventarisnummers; 4,00 meter
Gebonden jaargangen van tijdschriften
Nationaal Archief, Den Haag
Elsevier
Het archief bevat de gebonden jaargangen van de tijdschriften De Prins (periode 1901-1941, nrs. 1 t/m 40) en Wereldkroniek (periode 1894-1970, nrs 1 t/m 73). Een aantal jaargangen zijn niet in het Nationaal Archief.
Archiefvorming
Geschiedenis van het archiefbeheer
De verwerving van het archief
De rechtstitel is (nog) onbekend.
Aanwijzingen voor de gebruiker
Openbaarheidsbeperkingen
Volledig openbaar.
Materiële beperkingen
Het archief kent geen beperkingen voor het raadplegen van stukken als gevolg van slechte materiële staat
Aanvraaginstructie
Openbare archiefstukken kunnen online worden aangevraagd en gereserveerd. U kunt dit ook via de terminals in de studiezaal van het Nationaal Archief doen. Om te kunnen reserveren dient u de volgende stappen te volgen:
U maakt een profiel aan op www.gahetna.nl, en logt vervolgens in
Via de archiefinventaris (alleen de beschrijvingen met rode nummers) selecteert u het gewenste archiefstuk door op de knop 'Reserveren' te klikken
In het volgende scherm geeft u aan op welke dag u het archiefstuk wilt inzien
Indien u zich bevindt in de studiezaal en een tafelnummer heeft ontvangen kunt u dit nummer vermelden. Als u geen tafelnummer heeft kunt u tafelnummer 777 laten staan
Vervolgens bevestigt u uw reservering door deze te versturen.
Verwant materiaal
Van de in de jaargangen voorkomend fotomateriaal bevinden de originelen zich in de positieven en negatieven series van de collectie Elsevier, waarvan een deel is opgenomen in de beeldbank.
Beschikbaarheid van kopieën
Inventarisnummers van dit archief zijn niet in kopievorm beschikbaar
Beschrijving van de series en archiefbestanddelen
- De Prins. Jaargang 1, 1901-1902; 1
- De Prins. Jaargang 2, 1902-1903; ---
  Niet aanwezig in de serie van het Nationaal Archief.
- De Prins. Jaargang 3, 1903-1904; 2
- De Prins. Jaargang 4, 1904-1905; 3
- De Prins.. Jaargang 5, 1905-1906; ---
- De Prins. Jaargang 6, 1906-1907; 4
- De Prins. Jaargang 7, 1907-1908; ---
- De Prins. Jaargang 8, 1908-1909; 5
- De Prins. Jaargang 9, 1909-1910; 6
- De Prins. Jaargang 10, 1910-1911; ---
- De Prins. Jaargang 11, 1911-1912; 7
- De Prins. Jaargang 12, 1912-1913; 8
- De Prins. Jaargang 13, 1913-1914; ---
- De Prins. Jaargang 14, 1914-1915; 9
- De Prins.. Jaargang 15, 1915-1916; ---
- De Prins. Jaargang 16, 1916-1917; ---
- De Prins. Jaargang 17, 1917-1918; 10
- De Prins. Jaargang 18, 1918-1919; 11
- De Prins. Jaargang 19, 1919-1920; 12
- De Prins. Jaargang 20, 1920-1921; 13
- De Prins. Jaargang 21, 1921-1922; 14
- De Prins. Jaargang 22, 1922-1923; 15
- De Prins. Jaargang 23, 1923-1924; 16
- De Prins. Jaargang 24, 1924-1925; 17
- De Prins. Jaargang 25, 1925-1926; 18
- De Prins. Jaargang 26, 1926-1927; 19
- De Prins. Jaargang 27, 1927-1928; 20
- De Prins. Jaargang 28, 1928-1929; ---
- De Prins. Jaargang 29, 1929-1930; 21
- De Prins. Jaargang 30, 1930-1931; 22
- De Prins. Jaargang 31, 1931-1932; ---
- De Prins. Jaargang 32, 1932-1933; 23
- De Prins. Jaargang 33, 1933-1934; ---
- De Prins. Jaargang 34, 1934-1935; 24
- De Prins. Jaargang 35, 1935-1936; ---
- De Prins. Jaargang 36, 1936-1937; ---
- De Prins. Jaargang 37, 1937-1938; 25
- De Prins. Jaargang 38, 1938-1939; 26
- De Prins. Jaargang 39, 1939-1940; 27
- De Prins. Jaargang 40, 1940-1941; 28
- Wereldkroniek.. Jaargang 1-9, 1894-1902; ---
- Wereldkroniek. Jaargang 10, April 1903 - maart 1904; 29
- Wereldkroniek. Jaargang 11-12, April 1904 - maart 1906; ---
- Wereldkroniek, jaargang 13, April 1906 - maart 1907; 87
  Schenking van dhr. W. Voerman (2018)
- Wereldkroniek. Jaargang 11-13, april 1907- juni 1911; ---
- Wereldkroniek, jaargang 18 (nrs. 14-40), Juli - december 1911; 88
  Schenking van mevr. L. Hartog-Deutekom (2015)
- Wereldkroniek. Jaargang 11-13, januari 1912 - maart 1926; ---
- Wereldkroniek. Jaargang 33, April 1926 - sept 1926; 30
- Wereldkroniek. Jaargang 33, Oktober 1926 - maart 1927; 31
- Wereldkroniek. Jaargang 34, April 1927 - september 1927; 32
- Wereldkroniek. Jaargang 34, Oktober 1927 - maart 1928; 33
- Wereldkroniek. Jaargang 35-36, April 1928 - september 1929; ---
- Wereldkroniek. Jaargang 36, Oktober 1929 - maart 1930; 34
- Wereldkroniek.. Jaargang 37, April 1930 - september 1930; 35
  Jaargang 37.
- Wereldkroniek.. Jaargang 37, Oktober 1930 - maart 1931; 36
- Wereldkroniek. Jaargang 38, April 1931 - maart 1932; 37
- Wereldkroniek. Jaargang 39-40, April 1932 - 1933 I; ---
- Wereldkroniek. Jaargang 40, 1933 II; 38
- Wereldkroniek. Jaargang 41, 1934 I; 39
- Wereldkroniek. Jaargang 41, 1934 II; 40
- Wereldkroniek. Jaargang 42, 1935 I; 41
- Wereldkroniek. Jaargang 42, 1935 II; 42
- Wereldkroniek. Jaargang 43-46, 1936 - 1939 I; ---
- Wereldkroniek. Jaargang 46, 1939 II; 43
- Wereldkroniek. Jaargang 47, 1940 I; ---
- Wereldkroniek. Jaargang 47, 1940 II; 44
- Wereldkroniek. Jaargang 48-49, 1945-1946 II; 45
- Wereldkroniek. Jaargang 49, 1946 II; 46
- Wereldkroniek. Jaargang 50, 1947 I; 47
- Wereldkroniek. Jaargang 50, 1947 II; 48
- Wereldkroniek. Jaargang 51, 1948 I; 49
- Wereldkroniek. Jaargang 51, 1948 II; 50
- Wereldkroniek. Jaargang 52, 1949 I; 51
- Wereldkroniek. Jaargang 52, 1949 II; ---
- Wereldkroniek. Jaargang 53, 1950 I; 52
- Wereldkroniek. Jaargang 53, 1950 II; 53
- Wereldkroniek. Jaargang 54, 1951 I; 54
- Wereldkroniek. Jaargang 54, 1951 II; ---
- Wereldkroniek. Jaargang 55, 1952 I; ---
- Wereldkroniek. Jaargang 55, 1952 II; 55
- Wereldkroniek. Jaargang 56, 1953 I; 56
- Wereldkroniek. Jaargang 56, 1953 II; 57
- Wereldkroniek. Jaargang 57, 1954 I; 58
  Jaargang 57.
- Wereldkroniek. Jaargang 57, 1954 II; 59
- Wereldkroniek. Jaargang 58, 1955 I; 60
- Wereldkroniek. Jaargang 58, 1955 II; 61
- Wereldkroniek. Jaargang 59, 1956 I; 62
- Wereldkroniek. Jaargang 59, 1956 II; 63
- Wereldkroniek. Jaargang 60, 1957 I; 64
- Wereldkroniek. Jaargang 60, 1957 II; 65
- Wereldkroniek. Jaargang 61, 1958 I; 66
- Wereldkroniek. Jaargang 61, 1958 II; 67
- Wereldkroniek. Jaargang 62, 1959 I; 68
- Wereldkroniek. Jaargang 62, 1959 II; ---
- Wereldkroniek. Jaargang 63, 1960 I; 69
- Wereldkroniek. Jaargang 63, 1960 II; 70
  Jaargang 63.
- Wereldkroniek. Jaargang 64, 1961 I; 71
- Wereldkroniek. Jaargang 64, 1961 II; 72
- Wereldkroniek. Jaargang 65, 1962 I; ---
- Wereldkroniek. Jaargang 65, 1962 II; 73
- Wereldkroniek. Jaargang 66, 1963 I; 74
- Wereldkroniek. Jaargang 66, 1963 II; 75
- Wereldkroniek. Jaargang 67, 1964 I; 85
- Wereldkroniek. Jaargang 67, 1964 II; 86
- Wereldkroniek. Jaargang 68, 1965 I; 76
- Wereldkroniek. Jaargang 68, 1965 II; 77
- Wereldkroniek. Jaargang 69, 1966 I; 78
- Wereldkroniek. Jaargang 69, 1966 II; ---
- Wereldkroniek. Jaargang 70, 1967 I; 79
- Wereldkroniek. Jaargang 70, 1967 II; 80
- Wereldkroniek. Jaargang 71, 1968 I en II; ---
- Wereldkroniek. Jaargang 72, 1969 I; 81
- Wereldkroniek, 1969 II; 82
  Jaargang 72.
- Wereldkroniek. Jaargang 73, 1970 I; 83
- Wereldkroniek. Jaargang 73, 1970 II; 84